臺灣雲林地方法院刑事裁定
110年度聲字第117號
聲  請  人
即
選任辯護人  曹合一律師  
被      告  汪晉緯



上列聲請人因被告詐欺等案件，經檢察官提起公訴（109年度偵
字第4145、4587、5423、5938、6043、6044、6045、6594、7263
、8036號），聲請具保停止羈押，本院裁定如下：
    主  文
甲○○提出新臺幣拾萬元之保證金後，准予停止羈押，並自停止羈
押之日起限制出境、出海捌月，及限制住居於嘉義縣○○鄉○○村○○
00號，且應於每日21時前，向嘉義縣警察局中埔分局同仁派出所
報到。
    理  由
一、聲請意旨略以：被告甲○○坦承本案收購帳戶4本之犯行，對
    於所犯錯誤甚感後悔，惟共同被告均已交保，而被告迄今羈
    押已近5個月，被告甚為想念未成年之女兒，請法院審酌即
    將過年，被告除願意提出相當之保證金外，並同意配合每日
    前往指定之派出所報到，以確保被告停止羈押後之行蹤並消
    除再犯之疑慮，請法院酌定新臺幣（下同）10萬元以下之保
    證金，准予具保停止羈押等語。
二、按被告及得為其輔佐人之人或辯護人，得隨時具保，向法院
    聲請停止羈押；又許可停止羈押之聲請者，應命提出保證書
    ，並指定相當之保證金額；指定之保證金額，如聲請人願繳
    納或許由第三人繳納者，免提出保證書；另法院許可停止羈
    押時，經審酌人權保障及公共利益之均衡維護，認有必要者
    ，得定相當期間，命被告應遵守下列事項：一、定期向法院
    、檢察官或指定之機關報到；許可停止羈押之聲請者，得限
    制被告之住居；依本章以外規定得命具保、責付或限制住居
    者，亦得命限制出境、出海，並準用第93條之2第2項及第93
    條之3至第93條之5之規定；審判中限制出境、出海每次不得
    逾8月；刑事訴訟法第110 條第1 項、第111 條第1 項、第3
     項、第5 項、第116條之2第1項第1款、第93條之6、第93條
    之3第2項中段分別定有明文。
三、查被告因詐欺案件，前於偵查中經檢察官聲請羈押，本院以
    109年度聲羈字第145號裁定自民國109年9月22日羈押2月，
    並禁止接見、通信及授受物件，復經檢察官聲請延長羈押，
    本院以109年度偵聲字第116號裁定自109年11月22日延長羈
    押2月，並解除禁止接見通信。其後，檢察官提起本案公訴
    ，本院於110年1月4日訊問被告後，認被告涉犯刑法第339條
    之4第1項第2款之3人以上共同詐欺取財罪、第3款之利用網
    際網路對公眾散布詐術而詐欺取財罪及洗錢防制法第15條第
    1項第2款之以不正方法取得他人金融帳戶而應依同法第14條
    第1項規定處罰之洗錢罪等罪嫌犯罪嫌疑重大，且有事實足
    認被告有反覆實施刑法第339條詐欺取財罪及刑法第339條之
    4之加重詐欺取財罪之虞，而有羈押之必要，爰裁定被告自1
    10年1月4日起羈押3月等情，業經本院核閱相關卷證無誤。
四、聲請人即辯護人以前詞聲請具保停止羈押被告，公訴檢察官
    則表示：在庭的所有被告並非坦承全部犯行，且其等所述與
    起訴事實並不一致，事實有待釐清，被告如果可以提出金錢
    交保，不如賠償給告訴人，且羈押也可折抵相當的刑期，認
    為並無交保的必要等語（見本院1號卷第329頁）。本院考量
    被告於本院110年1月28日準備程序時，對於檢察官起訴之事
    實，除了起訴書附表編號36的部分，認為與共同被告邱博侖
    所述不符之外，其餘均大致坦承檢察官主張之犯嫌而為認罪
    答辯（見本院卷第310、333頁），參以被告與前妻育有1名
    未成年子女，前妻及被告妹妹於本院審理時均獨立為被告選
    任辯護人（見本院卷第273頁、第279至281頁），被告表示
    如停止羈押將居住在戶籍地，與父親同住，將努力籌措賠償
    被害人之金錢等語（見本院卷第329頁），堪信被告尚有一
    定之家庭羈絆，本院認為上開羈押之原因雖仍存在，但考量
    訴訟進行之程度及本案犯罪情節，兼衡被告人身自由之保障
    及社會安全之公共利益，准予被告提出保證金10萬元後停止
    羈押，並自停止羈押之日起限制出境、出海8月，及限制住
    居於嘉義縣○○鄉○○村○○00號，且應於每日21時前，向嘉義縣
    警察局中埔分局同仁派出所報到，應可替代羈押之處分，而
    無繼續羈押被告之必要。
五、依刑事訴訟法第111 條、第121 條第1 項、第3項、第5項、
    第93條之6、第93條之3第2項中段、第116條之2第1項第1款
    、第121條第1項，裁定如主文。
中　　華　　民　　國　　110 　年　　2 　　月　　3 　　日
                  刑事第五庭  審判長法  官  蔡鴻仁
　　　　　　　　　
                                    法  官  陳韋仁
　　　　　　　　　　　　　　　　　　
                                    法  官  潘韋丞     
以上正本證明與原本無異。
如不服本裁定，應於裁定送達後5 日內向本院提出抗告狀（須附
繕本）。 　　　　　　　
                                    書記官  廖千慧　　　
中　　華　　民　　國　　110 　年　　2 　　月　　3 　　日